臺灣高等法院高雄分院交通事件裁定　　　　　　　　　　九十一年度交抗字第八號
　　抗告人即
　　受處分人　甲○○
右抗告人因違反道路交通管理處罰條例案件，不服臺灣高雄地方法院中華民國九十年
十二月二十七日所為裁定（九十年度交聲字第四一九號；原處分：高市建裁字第三二
Ｚ－00000000號），提起抗告，本院裁定如左：
    主文
抗告駁回。
    理由
一、抗告意旨略以：抗告人即受處分人於民國（下同）九十年六月十六日二時十五分
    許酒醉駕車，而與陳慶裕所駕駛之五Ｋ—九一三六號自小客車發生車禍，係汽車
    與汽車間輕微相撞，依肇事現場之客觀情況，受處分人並不知有人受傷，則受處
    分人並非明知肇事致人受傷而逃逸，與道路交通管理處罰條例第六十二條第一項
    之要件不符；且傷者張素珍僅係腳部輕微擦傷而已，根本無法從車外看出張素珍
    腳部有受傷，受處分人事後知悉後也已與之和解，張素珍並未提出刑事告訴；況
    檢察官僅起訴受處分人喝酒駕車而已，並未起訴肇事逃逸罪嫌，故高雄市交通事
    件裁決所以受處分人肇事致人受傷後逃逸為由吊銷受處分人之駕駛執照，自有未
    洽，經受處分人聲明異議，原裁定未查明，竟駁回受處分人之聲明異議，顯有未
    當，為此提起抗告云云。
二、經查，受處人甲○○明知在飲酒後不能安全駕駛動力交通工具（酒精測試濃度為
    每公升０點六二毫克），仍於九十年六月十六日凌晨二時十五分許，駕駛車牌號
    碼Ｃ七—八五四０號自用小貨車，行經高雄市○○區○道一號三六二點一公里北
    向撞及陳慶裕所駕駛搭載張素珍之車牌號碼ＳＫ—九一三六號自用小客車，致張
    素珍右腳受傷，並於肇事後駕車離開，經被害人陳慶裕與路過民眾陳朝榮於楠梓
    交流道下攔獲之事實，業據受處分人甲○○於原審訊問時供承不諱，核與證人張
    素珍到庭證述之情節相符，且經原審依職權向臺南市立醫院函調張素珍之病歷附
    卷可稽，並經本院調取九十年度雄交簡字第一０五九號卷宗核閱屬實，復有臺灣
    高雄地方法院檢察署九十年度偵字第一三七二七號聲請簡易判決處刑書、臺灣高
    雄地方法院九十年度雄交簡字第一０五九號簡易刑事判決可參，上開事實足堪信
    為真實。受處分人雖矢口否認有肇事逃逸之事實，辯稱：其當時意識不清楚，不
    知道有發生擦撞，也不知被害人張素珍受傷，且也已與之和解，張素珍並未提出
    刑事告訴；況檢察官僅起訴受處分人喝酒駕車而已，並未起訴肇事逃逸罪嫌云云
    ，惟查：（一）受處分人於車禍當日至內政部警政署國道公路警察局岡山分隊接
    受訊問時供承：「（問：肇事後為何未立即停車？或立刻報警？）我太緊張了，
    只想著找警察幫忙。」，有調取之台灣高雄地方法院簡易庭九十年度雄交簡字第
    一０五九號卷可稽；又本件車禍係因受處分人駕駛之自用小貨車，以駕駛座前方
    保險桿自後撞擊陳慶裕所駕駛搭載張素珍之自用小客車後方肇致，豈有不知已發
    生車禍之理。（二）衡諸常情，駕駛人駕車與人發生追撞，致使對方車輛衝撞防
    護欄，依一般人之通常客觀認識，可預見除可能導致車輛之毀損外，亦可能發生
    致人傷亡之結果，況本件車禍發生地點係在國道一號三六二點一公里北向處，在
    高速公路車輛高速行駛下發生追撞，一般人均可預見致人傷亡之情況；而受處分
    人於警訊亦供稱本身時速約一百公里，己方車前車頭受損等情在卷，以如此高速
    ，且己方車頭受損，受處分人應益可預見被害人一方造成傷亡。（三）受處分人
    於警訊供稱肇事後未停車而繼續往前駕駛，直至下交流道時為被害人陳慶裕追上
    攔下等情，此正與被害人陳慶裕於警訊指稱：受處分人之貨車沒停下，繼續往前
    駛離現場，伊攔下一部小客車追受處分人之小貨車，在楠梓交流道往仁武工業區
    方向的紅綠燈下始攔下受處分人之車輛等情，被害人張素珍於警訊亦指稱：受處
    分人肇事後並未停車查看而逃逸等語，甚為明確。雖受處分人辯稱：係要去報案
    云云，但被告供承當時帶有行動電話，且高速公路亦有緊急電話可供聯絡，顯然
    受處分人係意在逃逸。嗣被害人張素珍於原審雖證稱受處分人可能不知道肇事，
    他有停下來，他以為我沒事，才繼續往前開等語，但此與其於警訊之指述情節不
    合，係事後迴護受處分人之詞。（四）至於受處分人雖已與被害人張素珍和解，
    致張素珍並未提出刑事告訴，然此僅係欠缺過失傷害罪之訴追條件，於本件受處
    分人有無駕駛汽車肇事致人受傷而逃逸之事實無涉；而檢察官疏未處理異議人肇
    事逃逸罪嫌部分，亦不影響本院對於異議人駕駛汽車肇事致人受傷而逃逸之事實
    之認定。綜上所述，受處分人駕車肇事致人受傷逃逸之事實堪以認定。
三、按汽車駕駛人，駕駛汽車肇事致人受傷或死亡，應即採取救護或其他必要措施，
  並向警察機關報告，不得駛離；逃逸者吊銷駕駛執照，道路交通管理處罰條例第
    六十二條第一項後段定有明文。受處分人既駕車肇事，致被害人受傷，依前揭規
    定，自負前揭採取救護或其他措施，並向警察機關報告之義務，乃竟駕車逃逸，
    從而裁決機關依前開規定，裁處吊銷駕駛執照並無不當，原審法院因而駁回受處
    分人之聲明異議，並無違誤，本件抗告為無理由，應予駁回。
四、據上論結，應依道路交通案件處理辦法第二十六條，刑事訴訟法第四百十二條，
    裁定如主文。
中      華      民      國    九十一    年      四      月     三十     日
                              臺灣高等法院高雄分院刑事第二庭
                                  審判長法官  曾永宗
                                        法官  郭玫利
                                        法官  邱永貴
右正本證明與原本無異。
不得再抗告。
                                      書記官  梁雅華
中      華      民      國    九十一    年      五      月     二       日
                                                                  Ａ
